---
title: "___"
author: "Carlier Louis, Dupont Eva, Aragona Samuel, Julien-Camille Tack"
format:
  pdf:
    documentclass: report
    toc: true
editor: visual
lang: fr
bibliography: references.bib
---

<!--# Un rapport est différent d'un carnet de notes. Il ne s'agit donc pas de faire du copier-coller d'un document vers l'autre. Un rapport de synthèse doit être compréhensible sans devoir lire le carnet de notes. Le rapport de synthèse doit être  rédigé avec un style et une présentation adéquats. -->

## Introduction

L'identification correcte de la sous-espèce d'un individu est devenue une nécessité. Toute volonté de gestion des populations ou de conservation nécessite en effet de cibler correctement les individus étudiés [@zink2004role]. Bien que la zone géographique puisse dans certains cas aider à l'identification de la sous-espèce, ce n'est pas le cas chez *Tyrannys melancholicus*, pour qui les différentes sous-espèces vivent en sympatrie. Par ailleurs, l'utilisation de données uniquement morphologiques peut s'avérer utiles, notamment pour les spécimens de musée.

## But

<!--% Rédigez le but de ce rapport en 2 phrases.-->

Ce rapport tente de mettre en évidence quelles variables morphométriques permettent de déterminer au mieux l'appartenance à une des sous-espèces de *Tyrannus melancholicus*.

## Matériel et méthodes

<!--% Cette section doit comprendre deux parties. La première partie doit expliciter les données employées et la seconde traiter des analyses réalisées et des logiciels employés.-->

Notre jeu de données reprends des mesures réalisées par @macpherson2021. Il contient des données sur *Tyrannus melancholicus*.

Les données reprennent différentes mesures morphométriques du bec, de la queue, du tarse et de la distance de Kipp (distance entre l'extrémité de la première rémige secondaire (S~1~) et l’extrémité de la plus longue rémige primaire (L~w~) [@kipp1942flugelbau]). Des informations qualitatives comme le stade de vie , le sexe et le pays d'origine sont aussi connues.

Les analyses réalisées consistent en ***XXX*** et un modèle linéaire. Les analyses sont réalisées dans `r R.version.string` et plus précisément en utilisant la [SciViews Box 2025](https://www.sciviews.org/svbox/) dans [Saturn Cloud](https://saturncloud.io).

## Résultats

```{r import data}
SciViews::R("model")
tyrannus <- read("data/melancholicus.rds")
tyrcontinent <- tyrannus %>%
  filter(!is.na(country)) %>%
  mutate(continent = case_when(
    country %in% c("Argentina","Bolivia","Brazil","Colombia","Ecuador",
                   "Paraguay","Peru","Suriname","Uruguay","Venezuela") ~ "A.du Sud",
    country %in% c("Bahamas","Belize","Cayman Islands","Costa Rica","Cuba",
                   "Dominican Republic","Dominican Republican","El Salvador","El Salvardor",
                   "Guatemala","Guyana","Haiti","Honduras","Jamaica","Mexico",
                   "Nicaragua","Panama","Puerto Rico","Trinidad and Tobago") ~ "A.Centrale",
    country %in% c("Canada","United States","United States of America") ~ "A.du Nord"
  )) %>%
  filter(continent != "A.du Nord") 
```

<!--% Présentez les deux modèles les plus pertinents que vous avez sélectionnés. Structurez la section en deux parties avec deux titres de niveau trois.-->

```{r 1}
chart(tyrannus, ~tarsus|abbr_sp)+
geom_histogram(bins = 30)+
ylab("Effectifs")

chart(tyrannus,tarsus ~abbr_sp )+
geom_boxplot()
```

Les individus des sous-espèces melancholicus et despotes présentent une longueur de tarse maximale de respectivement 21 mm et 20 mm, tandis que ceux de la sous-espèce satrapa atteignent environ 22 mm.

```{r 2}
tyrcontinent %>.%
  sdrop_na(.,abbr_sp,bill_depth)->
  tyr1
chart(data = tyr1, bill_depth ~ abbr_sp %fill=% continent) +
  geom_boxplot() +
  labs(
    title = "Profondeur du bec selon le sexe, la sous-espèce et le continent",
    x = "Sous-espèce",
    y = "Profondeur du bec (mm)",
    fill = "Sexe"
  )
table(tyrcontinent$abbr_sp, tyrcontinent$continent)
```

On peut remarquer qu'il y a chez la sous-espèce melancholicus une profondeur moyenne du bec légèrement plus importantes en A.Sud qu'en A.Centrale dû à une plus grande variabilité des données. Chez la sous espèces satrapa, il y a une différence plus net entre les continents.

```{r 3}
tyrannus_lm<-lm(data=tyrannus,wing_cord~ tail)
chart$residuals(tyrannus_lm)


summary(tyrannus_lm)|>
  tabularise()
AIC(tyrannus_lm)
anova(tyrannus_lm)

chart(tyrannus_lm)
```

$$
`r eq__(tyrannus_lm, use_coefs = TRUE, coef_digits = c(2, 2, 3, 3, 2, 3), wrap = TRUE, terms_per_line = 2)`
$$ Le modèle montre qu'il y a un rapport entre la longueur de la queue et la longueur du cordon alaire. En effet lorsque la queue augmente de 1mm la longueur du cordon alaire augmenterait de 0,73mm. Nous pouvons nous fier à cette régression car elle est significative au seuil de 5% et tous les paramètres ont été analysés(normalité, résidus ). Cependant le R² est assez modéré, le pouvoir de prédiction du modèle est donc également limité.

```{r 4}
contlm <- lm(data = tyrcontinent, tarsus ~ bill_depth  * subspecies)
summary(contlm) |> tabularise()

chart(data = tyrcontinent, tarsus ~ bill_depth %col=% abbr_sp ) + 
  geom_point() +
   stat_smooth(method = "lm", formula = y ~ x) +
  xlab("Profondeur du bec [mm]") +
  ylab("Longueur du tarse [mm]")
```

$$
`r eq__(contlm, use_coefs = TRUE, coef_digits = c(2, 2, 3, 3, 2, 3), wrap = TRUE, terms_per_line = 2)`
$$ Tous les termes du modèle sont significativement différents de 0 sans ajustement nécessaires.

Il y a bien significativement des interactions entre chaque variable au seuil alpha de 5%.

La distribution des résidus est très proche de la normale et montre une bonne homoscédasticité. La distance de Cook est faiblement impactée par des valeurs influentes. L'analyse des résidus est donc satisfaisante. \## Discussion et Conclusion

<!--% En tenant compte du but de votre carnet de notes et de vos résultats, discutez de résultats et proposez des conclusions à votre analyse en 5 à 10 phrases. -->

## Bibliographie
